臺灣屏東地方法院刑事判決　　　　　　　 99年度訴字第931號
公　訴　人　臺灣屏東地方法院檢察署檢察官
被　　　告　葉淑美
　　　　　　郭嘉銘
　　　　　　謝志鴻
　　　　　　王順亨
　　　　　　張義億
　　　　　　林國賀
上列被告因重利案件，經檢察官提起公訴（99年度偵字第4407號
）被告於本院準備程序中就被訴事實為有罪之陳述，經本院合議
庭裁定由受命法官獨任進行簡式審判程序，並判決如下：
    主  文
葉淑美共同犯重利罪，處有期徒刑肆月，如易科罰金，以新臺幣
壹仟元折算壹日。
郭嘉銘共同犯重利罪，處有期徒刑肆月，如易科罰金，以新臺幣
壹仟元折算壹日。扣案如附表六編號8 、17所示之物均沒收。
謝志鴻共同犯重利罪，累犯，處有期徒刑陸月，如易科罰金，以
新臺幣壹仟元折算壹日。扣案如附表七編號1 、8 、9 所示之物
均沒收。
王順亨共同犯重利罪，處有期徒刑伍月，如易科罰金，以新臺幣
壹仟元折算壹日。
張義億共同犯重利罪，處有期徒刑肆月，如易科罰金，以新臺幣
壹仟元折算壹日。
林國賀共同犯重利罪，處有期徒刑肆月，如易科罰金，以新臺幣
壹仟元折算壹日。
    事  實
一、謝志鴻前於民國94年間，因妨害自由案件，經臺灣高等法院
    高雄分院以95年度上訴字第1504號判處有期徒刑10月確定，
    嗣因減刑，於96年7 月16日執行完畢出監。
二、(一)陳一清(本院另行審結)、陳二郎(本院另行審結)、謝志鴻
    、洪俊偉(本院另行審結)與蘇國慶(本院另行審結)基於牟取
    與原本顯不相當重利之犯意聯絡，共同經營地下錢莊，均以
    「陳先生」對外作為稱呼，並於報紙分類廣告上刊登借款廣
    告，或印製小名片上刊載「陳先生。0000000000」、「陳先
    生。0000000000」廣告之方式，對外自稱為「小陳」、「陳
    仔」等名義，招攬急需現金周轉之民眾向其借款，其經營模
    式係以陳一清及陳二郎為負責人，由曾國安( 本院另行審結
    ) 、郭嘉銘及陳一清之妻葉淑美協助陳一清主要在高雄地區
    對外放款及收取利息，並以高雄市○○路122 號E 棟10樓為
    據點，另推由謝志鴻、王順亨、張義億以臺東縣臺東市○○
    街206 巷17弄3 號租屋處為據點，主要在臺東地區對外派發
    名片、放款及收取利息，而洪俊偉、蘇謙農( 本院另行審結
    ) 、黃家崑( 本院另行審結) 則以花蓮縣花蓮市○○○街33
    號8 樓租屋處為據點（黃家崑後因重利案件在花蓮地區被查
    獲，洪俊偉始遷移他址，蘇謙農及黃家崑則返回陳一清位於
    高雄市之居處協助陳一清），主要在花蓮地區對外派發名片
    、放款及收取利息，蘇國慶、陳建霆( 本院另行審結) 、林
    國賀則以屏東縣屏東市古松西巷8 弄10號租屋處為據點，主
    要在屏東地區對外派發名片、放款及收取利息。渠等於附表
    一至四所示之時間、地點，貸放給附表一至四所示之人（借
    款人、借款時間、借款地點、借款金額、利息詳如附表一至
    四所示），其借款方式係由借款人簽發借據，提供身分證件
    影本供作擔保，而其取息方式以每7 日、10日或30日為1 期
    ，每期收取金額不等之利息（詳如附表一至四），並於借款
    時預收第1 期之利息，以此方式向借款人收取與原本顯不相
    當之重利。(二)另葉淑美提供不知情之其姐葉淑玉開立之中華
    郵政股份有限公司高樹郵局帳號00000000000000號帳戶，王
    順亨亦提供其申設之鹽埔郵局帳號00000000000000號帳戶，
    蘇國慶則提供其申設之鹽埔郵局帳號00000000000000號帳戶
    ，供作放款、收取借款人利息、本金匯款之用。
三、案經屏東地方法院檢察署檢察官指揮內政部警政署刑事警察
    局偵八隊、屏東縣政府警察局屏東分局、東港分局、里港分
    局、內埔分局、潮州分局、臺南縣政府警察局善化分局、玉
    井分局、麻豆分局、新化分局、學甲分局、臺南市警察局第
    三分局及嘉義縣警察局刑警大隊等單位共同偵辦後，由臺南
    縣政府警察局善化分局報告屏東地方法院檢察署檢察官偵查
    起訴，並經本院改依簡式程序審理。
    理  由
一、按簡式審判程序之證據調查，不受第159 條第1 項之限制，
    刑事訴訟法第273 條之2 定有明文，是依上開規定，於行簡
    式審判程序之案件，被告以外之人於審判外之陳述，除有其
    他不得作為證據之法定事由外，應認具有證據能力。查本件
    如下引用被告葉淑美、郭嘉銘、謝志鴻、王順亨、張義億、
    林國賀以外之人於審判外之陳述，因本案採行簡式審判程序
    ，復無其他不得做為證據之法定事由，揆諸首揭說明，應認
    均具有證據能力，合先敘明。
二、被告葉淑美部分:
    被告葉淑美協助其夫陳一清主要在高雄地區對外放款及收取
    利息，並提供不知情之其姐葉淑玉開立之中華郵政股份有限
    公司高樹郵局帳號00000000000000號帳戶，供作放款、收取
    借款人利息、本金匯款之用一情，業經被告葉淑美於本院審
    理時坦承不諱，此外，復有葉淑玉、蘇國慶申設之上開郵局
    交易明細表及開戶資料( 見警卷0000000000號卷第331-332
    頁) 、王順亨存摺影本( 見南縣善警偵字第099100 0400 號
    卷第576-579 頁) 、受執行人：陳一清、葉淑美搜索扣押筆
    錄、扣押物品目錄表( 見警卷0000000000號卷第336- 340頁
    ) 、99年5 月6 日搜索葉淑美處查扣照片( 參警卷00000000
    00號卷第342-343 頁) 、中華郵政股份有限公司屏東郵局函
    內容：檢送本轄高樹郵局儲戶葉淑玉君( 局號:000000-0 、
    帳號:000000-0)開戶資料、歷史交易清單影本共11紙( 見屏
    東地檢署99偵字4407號卷第205 頁) 、葉淑玉於高樹郵局開
    戶資料、歷史交易清單( 見屏東地檢署99偵字4407號卷第20
    6-216 頁) 、蘇國慶郵局歷年交易明細等在卷足稽，足見被
    告葉淑美上開自白，確與客觀事實相符。
三、被告郭嘉銘部分:
    被告郭嘉銘坦承有對證人楊坤進、鄭燕萍、陳美玲、李志銘
    、簡志珈、邱南魁為重利犯行，核與證人楊坤進、鄭燕萍、
    陳美玲、李志銘、簡志珈、邱南魁警詢中、邱南魁另於100
    年2 月14日審理中證述、及陳一清、黃家崑警偵訊指證情節
    相符，此外，並有郭嘉銘所持用門號0000000000號行動電話
    監聽譯文( 見警卷三第142-143 反頁) 、葉淑玉、蘇國慶申
    設之上開郵局交易明細表及開戶資料( 見警卷0000 000000
    號卷第331-332 頁) 、王順亨存摺影本( 見南縣善警偵字第
    0991000400號卷第576-579 頁) 、查扣物照片- 拍攝時間：
    99年5 月6 日，郭嘉銘持有廣告、球棒等照片( 見警卷0000
    000000號卷第313 、314 頁) 等存卷可查，堪認被告郭嘉銘
    自白與事實相符。
四、被告謝志鴻部分:
    被告謝志鴻坦承有對證人何燕姬、余周玉蘭、林國勝、林淑
    娟、陳彥廷、楊余秀妹、戴宗益、簡秀真、李秀春、陳貴珍
    、楊坤進、鄭燕萍、陳美玲、羅美貞、張秀玲、周桂美、李
    志銘、陳思夆、柳信男、袁寶麟、李東遠、張業泰、劉紀凱
    、盧素秋為重利犯行，經核與前開證人警詢所證及被告陳二
    郎、郭嘉銘、王順亨、張義億、林國賀警偵訊供述之情相符
    ，此外，復有被告謝志鴻持用之0000000000號門號行動電話
    通訊監察譯文( 見警卷三第114-120 頁) 、被告葉淑玉、蘇
    國慶申設之上開郵局交易明細表及開戶資料( 見警卷000000
    0000號卷第331-332 頁) 、王順亨存摺影本( 見南縣善警偵
    字第0991000400號卷第576-579 頁) 、受執行人：謝志鴻搜
    索扣押筆錄、扣押物品目錄表( 見警卷0000000000號卷第17
    -19 頁、警卷一第41-48 頁) 、謝志鴻處查扣之帳冊( 參南
    縣善警偵字第0991000400號卷第354-568 頁、警卷三第12-1
    6 頁) 、謝志鴻處查扣之對帳單( 見警卷第12-16 頁) 、中
    華郵政股份有限公司屏東郵局函內容：檢送本轄高樹郵局儲
    戶葉淑玉君( 局號:000000-0 、帳號:000000-0)開戶資料、
    歷史交易清單影本共11紙( 見屏東地檢署99偵字4407號卷第
    205 頁) 、葉淑玉於高樹郵局開戶資料、歷史交易清單( 見
    屏東地檢署99偵字4407號卷第206-216 頁) 、蘇國慶郵局歷
    年交易明細等在卷足稽，足見被告謝志鴻上開自白，確與客
    觀事實相符。
五、被告王順亨部分:
    被告王順亨坦承於台東地區有對證人何燕姬、余周玉蘭、林
    國勝、林淑娟、楊余秀妹、戴宗益、簡秀真、楊坤進、鄭燕
    萍、賴淑卿、羅惠貞、羅美貞、張秀玲、陳思夆、黃建南為
    重利犯行，核與證人何燕姬、余周玉蘭、林國勝、林淑娟、
    楊余秀妹、戴宗益、簡秀真、楊坤進、鄭燕萍、賴淑卿、羅
    惠貞、羅美貞、張秀玲、陳思夆、黃建南於警詢證述、被告
    郭嘉銘、謝志鴻、張義億於警偵訊供述情節相符，此外，復
    有被告王順亨持用之0000000000號門號行動電話監聽譯文(
    見警卷三第126-128 頁) 、被告葉淑玉、蘇國慶申設之上開
    郵局交易明細表及開戶資料( 見警卷0000000000號卷第331-
    332 頁) 、王順亨存摺影本( 見南縣善警偵字第0991000400
    號卷第576-579 頁) 、查扣物照片- 拍攝時間：99年5 月6
    日，王順亨持有現金、本票、手機等照片( 見警卷一第93頁
    ) 、受執行人：王順亨搜索扣押筆錄、扣押物品目錄表( 見
    警卷0000000000號卷第第17-19 頁、警卷一第41-48 頁) 、
    中華郵政股份有限公司屏東郵局函內容：檢送本轄高樹郵局
    儲戶葉淑玉君( 局號:000000-0 、帳號:000000-0)開戶資料
    、歷史交易清單影本共11紙( 見屏東地檢署99偵字4407號卷
    第205 頁) 、葉淑玉於高樹郵局開戶資料、歷史交易清單(
    見屏東地檢署99偵字4407號卷第206-21 6頁) 、蘇國慶郵局
    歷年交易明細等在卷足稽，足見被告王順亨上開自白，確與
    客觀事實相符。
六、被告張義億部分:
    被告張義億坦承有前往向證人戴宗益、林國勝收取利息，核
    與被告謝志鴻、王順亨於警偵訊供述及證人戴宗益、林國勝
    於警詢證述情節一致，此外，並有被告葉淑玉、蘇國慶申設
    之上開郵局交易明細表及開戶資料( 見警卷0000000000號卷
    第331-332 頁) 、王順亨存摺影本( 見南縣善警偵字第0991
    000400號卷第576- 579頁) 、受執行人：張義億搜索扣押筆
    錄、扣押物品目錄表( 見警卷0000000000號卷第第17-19 頁
    、警卷一第41-48 頁) 、查扣物照片- 拍攝時間：99年5 月
    6 日，張義億持有手機照片( 見警卷一第119 頁)、 中華郵
    政股份有限公司屏東郵局函內容：檢送本轄高樹郵局儲戶葉
    淑玉君( 局號:000000-0 、帳號:000000-0)開戶資料、歷史
    交易清單影本共11紙( 見屏東地檢署99偵字4407號卷第205
    頁) 、葉淑玉於高樹郵局開戶資料、歷史交易清單( 見屏東
    地檢署99偵字4407號卷第206-216 頁) 、蘇國慶郵局歷年交
    易明細等存卷足稽，足見被告張義億上開自白，確與客觀事
    實相符。
七、被告林國賀部分:
    被告林國賀貸放重利予證人曾寶興、陳敏誠、卜永興、林幸
    美、柳信男、陳坤福、陳俊華、黃利麗、簡春美、李東遠、
    徐國禎、張業泰、黃永銘、黃建南、劉敏娟、鄭志峰、盧素
    秋之犯罪事實，業經被告林國賀於本院審理時坦承不諱，核
    與上開證人警詢證述情節相符，此外，復有葉淑玉、蘇國慶
    申設之上開郵局交易明細表及開戶資料( 見警卷0000000000
    號卷第331-332 頁) 、王順亨存摺影本( 見南縣善警偵字第
    0991000400號卷第576-579 頁) 、中華郵政股份有限公司屏
    東郵局函內容：檢送本轄高樹郵局儲戶葉淑玉君( 局號:000
    000-0 、帳號:000000-0 ) 開戶資料、歷史交易清單影本共
    11紙( 見屏東地檢署99偵字4407號卷第205 頁) 、葉淑玉於
    高樹郵局開戶資料、歷史交易清單( 見屏東地檢署99年偵字
    4407號卷第206-216 頁) 、蘇國慶郵局歷年交易明細等在卷
    足稽，足見被告林國賀上開自白，確與客觀事實相符。
八、綜上，本件事證已臻明確，被告葉淑美、郭嘉銘、謝志鴻、
    王順亨、張義億、林國賀重利之犯行，均堪認定，皆應依法
    論科。
九、論罪科刑:
  (一)按95年7 月1 日修正施行前刑法第345 條規定：「以犯第34
    4 條之罪為常業者，處5 年以下有期徒刑，得併科3 千元以
    下罰金」，修正後刑法業已刪除。而因刑法有關連續犯、常
    業犯規定均經修正刪除，並自95年7 月1 日施行，參諸其中
    有關連續犯修正理由說明四並以：「至連續犯之規定廢除後
    ，對於部分習慣犯，例如竊盜、吸毒等犯罪，是否會因適用
    數罪併罰而使刑罰過重產生不合理之現象一節，在實務運用
    上應可參考德、日等國之經驗，委由學界及實務以補充解釋
    之方式，發展接續犯之概念，對於合乎接續犯或包括的一罪
    之情形，認為構成單一之犯罪，以限縮數罪併罰之範圍，用
    以解決上述問題」等語。至所謂「集合犯」，係指犯罪構成
    要件之行為，依其本質、犯罪目的或社會常態觀之，常具有
    反覆、繼續為之之特性，此等反覆實行之行為，於自然意義
    上雖係數行為，但依社會通念，法律上應僅為一總括之評價
    ，法律乃將之規定為一獨立之犯罪類型，而為包括一罪。故
    是否集合犯之判斷，客觀上自應斟酌法律規範之本來意涵、
    實現該犯罪目的之必要手段、社會生活經驗中該犯罪必然反
    覆實行之常態及社會通念等；主觀上則視其反覆實施之行為
    是否出於行為人之一個犯意，並秉持刑罰公平原則，加以判
    斷之（最高法院96年度臺非字第219 號判決要旨及96年第9
    次刑庭會議決議可資參照）。而依刑法第344 條「乘他人急
    迫、輕率或無經驗貸以金錢或其他物品，而取得與原本顯不
    相當之重利者，處一年以下有期徒刑、拘役或科或併科一千
    元以下罰金」之條文文義觀之，重利行為雖難謂有反覆實施
    或延續性之特性，惟衡諸社會生活經驗中重利犯罪之實行常
    態，上開條文所規範之重利行為，即係俗稱地下錢莊業者之
    高利貸行為，而地下錢莊業者，為謀收取與原本顯不相當重
    利之經濟上利益，無不基於反覆持續放款而收取重利之一次
    決意，長期於報紙上刊登廣告，或廣於市面上張貼、散發名
    片傳單，持續放出貸放款項之訊息，陸續招徠需款孔急之不
    特定人上門借款，藉以持續向不特定之借款人收取重利，以
    達成其犯罪之目的。因此，重利罪之犯罪構成要件行為，依
    其本質、犯罪目的及社會常態觀之，應認具有反覆、繼續為
    之之特性。故若行為人確係基於反覆、延續之單一行為決意
    ，在密切接近之一定時、地持續實行複次之職業性、營業性
    行為，依社會通念，於客觀上認為符合一個反覆、延續性之
    行為觀念者，於刑法評價上，得認為僅成立集合犯一罪，以
    符刑罰公平原則。
  (二)核被告葉淑美、郭嘉銘、謝志鴻、王順亨、張義億、林國賀
    所為，均係犯刑法第344 條重利罪。
  (三)陳一清、陳二郎以「小陳」、「陳仔」名義經營貸款事務，
    本係基於反覆實施重利行為以營利之單一犯意，被告郭嘉銘
    、謝志鴻、王順亨、張義億、林國賀等人係基於一僱傭契約
    受僱於陳一清而參與本件重利罪之行為，被告葉淑美亦係基
    於一協助其夫陳一清收款之決意，主觀上均係出於反覆實行
    重利行為之單一犯意而為，是被告6 人就附表一至四各次放
    款所為，雖貸款金額各別，貸款對象互異，惟仍與前揭「集
    合犯」之法律概念契合，均應論以包括一罪。
  (四)被告謝志鴻、被告王順亨、陳二郎、曾國安及蘇國慶，就附
    表一編號1 所涉重利部分; 被告謝志鴻、被告王順亨、陳建
    霆、陳二郎、曾國安、洪俊偉、蘇謙農及郭嘉銘，就附表一
    編號2 部分; 被告謝志鴻、王順亨、張義億及曾國安及洪俊
    偉，就附表一編號3 部分; 被告謝志鴻、王順亨及洪俊偉，
    就附表一編號4 部分; 被告謝志鴻及洪俊偉，就附表一編號
    5 部分; 被告謝志鴻及被告王順亨，就附表一編號6 部分;
    被告王順亨、被告張義億、被告謝志鴻、陳建霆、陳二郎、
    曾國安、洪俊偉及陳一清，就附表一編號7 部分; 被告王順
    亨、被告謝志鴻、曾國安、洪俊偉、黃家崑及蘇謙農，就附
    表一編號8 部分; 被告王順亨、被告謝志鴻及陳建霆，就附
    表一編號9 部分; 被告王順亨、被告謝志鴻、被告郭嘉銘、
    洪俊偉、陳二郎、曾國安及蘇謙農，就附表一編號11部分;
    被告王順亨、謝志鴻、郭嘉銘及洪俊偉、陳二郎、曾國安及
    蘇謙農，就附表一編號12部分; 被告王順亨及洪俊偉，就附
    表一編號14部分; 被告王順亨、謝志鴻、郭嘉銘及蘇國慶及
    洪俊偉，就附表一編號15部分; 被告王順亨、被告謝志鴻、
    洪俊偉及曾國安，就附表一編號16部分; 被告王順亨、謝志
    鴻及洪俊偉，就附表一編號17部分; 被告謝志鴻、洪俊偉及
    曾國安，就附表一編號18部分; 被告謝志鴻、郭嘉銘及曾國
    安、洪俊偉及蘇謙農，就附表二編號1 部分; 被告郭嘉銘、
    曾國安及陳一清，就附表三編號1 部分; 被告郭嘉銘及曾國
    安，就附表三編號2 部分; 被告謝志鴻、王順亨及蘇國慶，
    就附表三編號3 部分; 被告林國賀、蘇國慶及陳建霆，就附
    表三編號4 部分; 被告林國賀及陳建霆，就附表三編號5 部
    分; 被告林國賀及陳建霆，就附表四編號1 部分; 被告林國
    賀、蘇國慶及陳建霆，就附表四編號2 部分; 被告林國賀、
    謝志鴻、蘇國慶、陳建霆、陳二郎及陳一清，就附表四編號
    3 部分; 被告林國賀、謝志鴻、王順亨、蘇國慶、陳建霆、
    曾國安、洪俊偉及陳一清就附表四編號4 部分; 被告謝志鴻
    、陳建霆、蘇謙農及黃家崑就附表四編號5 部分被告林國賀
    、陳建霆、蘇國慶及葉淑玉就附表四編號6 部分; 被告林國
    賀、陳建霆及蘇國慶就附表四編號7 部分; 被告謝志鴻、陳
    二郎及陳一清就附表四編號8 部分; 被告林國賀、陳建霆及
    蘇國慶就附表四編號9 部分; 被告林國賀、王順亨、陳建霆
    及蘇國慶，就附表四編號10部分; 被告林國賀、謝志鴻及陳
    一清，就附表四編號11部分; 被告林國賀、陳建霆及蘇國慶
    ，就附表四編號12部分; 被告林國賀、謝志鴻及陳二郎，就
    附表四編號13部分; 被告林國賀及陳建霆，就附表四編號14
    部分; 被告林國賀、王順亨及陳一清，就附表四編號15 部
    分; 被告王順亨、陳建霆、蘇國慶、曾國安、李志明、黃家
    崑、蘇謙農及陳一清，就附表四編號16部分; 被告謝志鴻、
    陳建霆及蘇國慶，就附表四編號17部分; 被告林國賀、陳建
    霆、蘇國慶及黃家崑，就附表四編號18部分; 被告王順亨及
    蘇謙農，就附表四編號19部分; 被告葉淑美、林國賀及陳一
    清，就附表四編號20部分; 被告謝志鴻、林國賀、陳建霆、
    蘇國慶、陳二郎、陳一清，就附表四編號21部分，均有犯意
    聯絡及行為分擔，皆應依共同正犯論處。
  (五)再被告謝志鴻有如事實欄所載前案科刑及執行之情形，有臺
    灣高等法院被告前案紀錄表1 份附卷可參，其於5 年以內故
    意再犯本件有期徒刑以上之罪，為累犯，應依刑法第47條第
    1 項規定加重其刑。
  (六)爰審酌被告葉淑美、郭嘉銘、謝志鴻、王順亨、張義億、林
    國賀多次乘被害人需款周轉急迫之際貸予金錢，取得與原本
    顯不相當之重利，危害社會善良風俗，並破壞社會金融秩序
    ，所為非是，惟衡其等事後坦承犯行，非無悔意，暨其等分
    別參與犯罪之程度、情節、犯罪動機、手段、品行、生活狀
    況、智識程度等一切情狀，分別量處如主文所示之刑，並諭
    知易科罰金之折算標準，以示懲儆。
十、沒收部分:
  (一)被告葉淑美部分:
    扣案如附表五所示之物，僅編號2 、6 為被告葉淑美所有，
    惟與本件重利罪無關，附表五所示其餘之物則均非被告葉淑
    美所有，業據被告葉淑美供承在卷( 見本院卷第162 頁) ，
    復非違禁物，均不為沒收之宣告。
  (二)被告郭嘉銘部分:
    扣案如附表六所示之物，僅編號3 、8 、17、18、19之物為
    被告郭嘉銘所有，編號17之中華郵政儲金簿為被告郭嘉銘用
    以供地下錢莊匯錢之用，編號3 、18、19之物與本件重利罪
    無關，附表六所示其餘之物則均非被告郭嘉銘所有，業據被
    告郭嘉銘供承在卷( 見本院卷第162 頁) ，編號8 所示行動
    電話1 支( 含SIM 卡1 枚，門號0000000000號) 依前揭通訊
    監察譯文可知係被告郭嘉銘持以為本案重利罪聯絡之用，故
    與附表六編號17所示被告郭嘉銘之中華郵政儲金簿，均應依
    刑法第38條第1 項第2 款為沒收之宣告。
  (三)被告謝志鴻部分:
    扣案如附表七編號5 、10至15、18、20、29、30、31、32所
    示之物，非被告謝志鴻所有，餘均為被告謝志鴻所有，然僅
    編號1 、8 、9 所示之物係其犯本件重利罪所用，業據被告
    謝志鴻供承在卷( 見本院卷第161 頁背面) ，故附表七編號
    1 、8 、9 所示之物，俱應依刑法第38條第1 項第2 款為沒
    收之宣告。
據上論斷，應依刑事訴訟法第299 條第1 項前段、第273 條之1
第1 項，刑法第28條、第344 條、第41條第1 項前段、第47條第
1 項、第38條第1 項第2 款，刑法施行法第1 條之1 ，判決如主
文。
本案經檢察官潘國威到庭執行職務。
中    華    民    國   100    年    11    月   10     日
                  刑事第一庭    法  官  蕭筠蓉
以上正本證明與原本無異。
如不服本判決應於收受判決後10日內向本院提出上訴書狀，並應
敘述具體理由；其未敘述上訴理由者，應於上訴期間屆滿後20日
內向本院補提理由書（均須按他造當事人之人數附繕本）「切勿
逕送上級法院」。
中    華    民    國  100     年    11    月    11    日
                                書記官  張語恬
┌─────────────────────────────────────┐
│附表一：被告等人於台東涉犯重利部分                                        │
├──┬─────┬────┬─────┬────┬──────┬─────┤
│編號│被害人    │借款時間│借款地點  │借款金額│利息        │前去放款及│
│    │          │        │          │(新臺幣)│            │收取利息之│
│    │          │        │          │        │            │被告      │
├──┼─────┼────┼─────┼────┼──────┼─────┤
│1   │何燕姬    │98年2月 │台東縣台東│3萬元   │借款時預扣利│陳二郎、謝│
│    │(警卷A編號│10日    │市○○路某│        │息6,000元， │志鴻、王順│
│    │ 001)     │        │處        │        │每日還1,000 │亨、曾國安│
│    │          │        │          │        │元本金，共還│、蘇國慶  │
│    │          ├────┼─────┼────┤30天，相當月│          │
│    │          │98年2月 │同上      │3萬元   │息20分      │          │
│    │          │27日    │          │        │            │          │
│    │          ├────┼─────┼────┤            │          │
│    │          │98年3月 │同上      │3萬元   │            │          │
│    │          │17日    │          │        │            │          │
│    │          ├────┼─────┼────┤            │          │
│    │          │98年4月4│同上      │3萬元   │            │          │
│    │          │日      │          │        │            │          │
│    │          ├────┼─────┼────┤            │          │
│    │          │98年4月 │同上      │3萬元   │            │          │
│    │          │22日    │          │        │            │          │
│    │          ├────┼─────┼────┤            │          │
│    │          │98年5月 │同上      │3萬元   │            │          │
│    │          │11日    │          │        │            │          │
│    │          ├────┼─────┼────┤            │          │
│    │          │98年5月 │同上      │3萬元   │            │          │
│    │          │29日    │          │        │            │          │
│    │          ├────┼─────┼────┤            │          │
│    │          │98年6月 │同上      │3萬元   │            │          │
│    │          │17日    │          │        │            │          │
│    │          ├────┼─────┼────┤            │          │
│    │          │98年7月6│同上      │3萬元   │            │          │
│    │          │日      │          │        │            │          │
│    │          ├────┼─────┼────┤            │          │
│    │          │98年7月 │同上      │3萬元   │            │          │
│    │          │24日    │          │        │            │          │
│    │          ├────┼─────┼────┤            │          │
│    │          │98年8月 │同上      │3萬元   │            │          │
│    │          │13日    │          │        │            │          │
│    │          ├────┼─────┼────┤            │          │
│    │          │98年9月3│同上      │3萬元   │            │          │
│    │          │日      │          │        │            │          │
│    │          ├────┼─────┼────┤            │          │
│    │          │98年9月 │同上      │3萬元   │            │          │
│    │          │22日    │          │        │            │          │
│    │          ├────┼─────┼────┤            │          │
│    │          │98年10月│同上      │3萬元   │            │          │
│    │          │12日    │          │        │            │          │
│    │          ├────┼─────┼────┤            │          │
│    │          │98年10月│同上      │3萬元   │            │          │
│    │          │31日    │          │        │            │          │
│    │          ├────┼─────┼────┤            │          │
│    │          │98年11月│同上      │3萬元   │            │          │
│    │          │29日    │          │        │            │          │
│    │          ├────┼─────┼────┤            │          │
│    │          │98年12月│同上      │3萬元   │            │          │
│    │          │17日    │          │        │            │          │
│    │          ├────┼─────┼────┤            │          │
│    │          │99年1月9│同上      │3萬元   │            │          │
│    │          │日      │          │        │            │          │
│    │          ├────┼─────┼────┤            │          │
│    │          │99年2月8│同上      │3萬元   │            │          │
│    │          │日      │          │        │            │          │
│    │          ├────┼─────┼────┤            │          │
│    │          │99年2月 │同上      │3萬元   │            │          │
│    │          │27日    │          │        │            │          │
│    │          ├────┼─────┼────┤            │          │
│    │          │99年3月 │同上      │3萬元   │            │          │
│    │          │17日    │          │        │            │          │
│    │          ├────┼─────┼────┤            │          │
│    │          │99年4月6│同上      │3萬元   │            │          │
│    │          │日      │          │        │            │          │
│    │          ├────┼─────┼────┤            │          │
│    │          │99年4月 │同上      │3萬元   │            │          │
│    │          │24日    │          │        │            │          │
├──┼─────┼────┼─────┼────┼──────┼─────┤
│2   │余周玉蘭  │98年2月 │台東縣卑南│5,000元 │借款時預扣利│陳建霆、陳│
│    │(警卷A編號│中旬某日│鄉○○路  │        │息100元，每 │二郎、謝志│
│    │2)        │        │344巷22號 │        │日利息100元 │鴻、曾國安│
│    │          ├────┼─────┼────┤，相當月息60│、王順亨、│
│    │          │98年5月 │同上      │5,000元 │分          │洪俊偉、蘇│
│    │          │間某日  │          │        │            │謙農、郭嘉│
│    │          ├────┼─────┼────┤            │銘        │
│    │          │99年2月 │同上      │5,000元 │            │          │
│    │          │17日    │          │        │            │          │
│    │          ├────┼─────┼────┤            │          │
│    │          │99年3月6│同上      │5,000元 │            │          │
│    │          │日      │          │        │            │          │
│    │          ├────┼─────┼────┤            │          │
│    │          │99年3月 │同上      │5,000元 │            │          │
│    │          │16日    │          │        │            │          │
├──┼─────┼────┼─────┼────┼──────┼─────┤
│3   │林國勝    │98年3月 │台東縣台東│3萬元   │借款時預扣利│謝志鴻、曾│
│    │(警卷A編號│31日    │市○○街  │        │息6,000元， │國安、王順│
│    │003)      │        │157號     │        │每日還款1000│亨、張義億│
│    │          │        │          │        │元本金，共還│、洪俊偉  │
│    │          │        │          │        │30天，相當月│          │
│    │          │        │          │        │息20分      │          │
│    │          ├────┼─────┼────┼──────┤          │
│    │          │98年4月 │同上      │6萬元   │借款時預扣利│          │
│    │          │30日    │          │        │息12,000元，│          │
│    │          ├────┼─────┼────┤每日還款2000│          │
│    │          │98年5月 │同上      │6萬元   │元本金，共還│          │
│    │          │19日    │          │        │30天相當月息│          │
│    │          ├────┼─────┼────┤20分        │          │
│    │          │98年6月6│同上      │6萬元   │            │          │
│    │          │日      │          │        │            │          │
│    │          ├────┼─────┼────┤            │          │
│    │          │98年6月 │同上      │6萬元   │            │          │
│    │          │25日    │          │        │            │          │
│    │          ├────┼─────┼────┤            │          │
│    │          │98年8月 │同上      │6萬元   │            │          │
│    │          │12日    │          │        │            │          │
│    │          ├────┼─────┼────┤            │          │
│    │          │98年9月 │同上      │6萬元   │            │          │
│    │          │12日    │          │        │            │          │
│    │          ├────┼─────┼────┤            │          │
│    │          │98年10月│同上      │6萬元   │            │          │
│    │          │12日    │          │        │            │          │
│    │          ├────┼─────┼────┤            │          │
│    │          │98年10月│同上      │6萬元   │            │          │
│    │          │30日    │          │        │            │          │
│    │          ├────┼─────┼────┼──────┤          │
│    │          │99年3月5│同上      │3萬元   │借款時預扣利│          │
│    │          │日      │          │        │息6,000元， │          │
│    │          ├────┼─────┼────┤每日還款1000│          │
│    │          │99年3月 │同上      │3萬元   │元本金，共還│          │
│    │          │10日    │          │        │30天，相當月│          │
│    │          ├────┼─────┼────┤息20分      │          │
│    │          │99年4月2│同上      │3萬元   │            │          │
│    │          │日      │          │        │            │          │
│    │          ├────┼─────┼────┤            │          │
│    │          │99年4月 │台東縣台東│3萬元   │            │          │
│    │          │20日    │市○○街80│        │            │          │
│    │          │        │號        │        │            │          │
│    │          │        │          │        │            │          │
├──┼─────┼────┼─────┼────┼──────┼─────┤
│4   │林淑娟    │98年6月 │台東縣海演│3萬元   │借款時預扣利│謝志鴻、王│
│    │(警卷A編號│中旬某日│公園      │        │息6,000元， │順亨、洪俊│
│    │004)      │        │          │        │每日還款1000│偉        │
│    │          ├────┼─────┼────┤元本金，相當│          │
│    │          │98年11月│台東縣台東│3萬元   │月息20分    │          │
│    │          │8日     │市○○路  │        │            │          │
│    │          │        │158號     │        │            │          │
│    │          │        │          │        │            │          │
│    │          ├────┼─────┼────┤            │          │
│    │          │98年11月│同上      │3萬元   │            │          │
│    │          │24日    │          │        │            │          │
├──┼─────┼────┼─────┼────┼──────┼─────┤
│5   │陳彥廷    │98年2月 │台東縣台東│3萬元   │借款時預扣利│謝志鴻、洪│
│    │(警卷A編號│間某日  │市○○路傳│        │息6,000元， │俊偉      │
│    │006)      │        │廣路口統一│        │每日還款1000│          │
│    │          │        │超商      │        │元，相當月息│          │
│    │          │        │          │        │20 分       │          │
├──┼─────┼────┼─────┼────┼──────┼─────┤
│6   │楊余秀妹  │99年4月 │台東縣卑南│5000元  │借款時預扣利│謝志鴻、王│
│    │(警卷A編號│中旬某日│鄉卑南國小│        │息100元，每 │順亨      │
│    │          │        │旁        │        │週利息700元 │          │
│    │          │        │          │        │，相當月息60│          │
│    │007)      ├────┼─────┼────┤分          │          │
│    │          │99年4月 │同上      │5000元  │            │          │
│    │          │底某日  │          │        │            │          │
├──┼─────┼────┼─────┼────┼──────┼─────┤
│7   │戴宗益    │98年3月 │台東縣台東│4萬5000 │借款時預扣利│陳建霆、陳│
│    │(警卷A編號│10日    │市○○路麥│元      │息9,000元， │二郎、曾國│
│    │008)      │        │當勞旁    │        │每日還1500元│安、王順亨│
│    │          │        │          │        │，相當月息20│、洪俊偉、│
│    │          │        │          │        │分          │張義億、陳│
│    │          ├────┼─────┼────┼──────┤一清、謝志│
│    │          │98年4月 │同上      │4萬5000 │同上        │鴻        │
│    │          │6日     │          │元      │            │          │
│    │          ├────┼─────┼────┼──────┤          │
│    │          │98年4月 │同上      │6萬元   │借款時預扣利│          │
│    │          │27日    │          │        │息12,000元，│          │
│    │          │        │          │        │每日還款2000│          │
│    │          │        │          │        │元本金，共還│          │
│    │          │        │          │        │30天相當月息│          │
│    │          │        │          │        │20分        │          │
│    │          ├────┼─────┼────┼──────┤          │
│    │          │98年5月 │同上      │4萬5000 │借款時預扣利│          │
│    │          │14日    │          │元      │息9,000元， │          │
│    │          ├────┼─────┼────┤每日還1500元│          │
│    │          │98年6月2│同上      │4萬5000 │，相當月息20│          │
│    │          │日      │          │元      │分          │          │
│    │          ├────┼─────┼────┼──────┤          │
│    │          │98年8月 │同上      │3萬元   │借款時預扣利│          │
│    │          │14日    │          │        │息6,000元， │          │
│    │          │        │          │        │每日還1000元│          │
│    │          │        │          │        │，相當月息20│          │
│    │          │        │          │        │分          │          │
│    │          ├────┼─────┼────┤            │          │
│    │          │98年9月4│同上      │3萬元   │            │          │
│    │          │日      │          │        │            │          │
│    │          ├────┼─────┼────┤            │          │
│    │          │98年10月│同上      │3萬元   │            │          │
│    │          │9日     │          │        │            │          │
│    │          ├────┼─────┼────┤            │          │
│    │          │98年10月│同上      │3萬元   │            │          │
│    │          │29日    │          │        │            │          │
│    │          ├────┼─────┼────┼──────┤          │
│    │          │98年11月│同上      │4萬5000 │借款時預扣利│          │
│    │          │19日    │          │元      │息9,000元， │          │
│    │          │        │          │        │每日還1500元│          │
│    │          │        │          │        │，相當月息20│          │
│    │          │        │          │        │分          │          │
│    │          ├────┼─────┼────┼──────┤          │
│    │          │98年12月│同上      │6萬元   │借款時預扣利│          │
│    │          │17日    │          │        │息12,000元，│          │
│    │          │        │          │        │每日還款2000│          │
│    │          │        │          │        │元本金，共還│          │
│    │          │        │          │        │30天相當月息│          │
│    │          │        │          │        │20分        │          │
│    │          ├────┼─────┼────┼──────┤          │
│    │          │99年1月5│同上      │3萬元   │借款時預扣利│          │
│    │          │日      │          │        │息6,000元， │          │
│    │          ├────┼─────┼────┤每日還1000元│          │
│    │          │99年1月 │同上      │3萬元   │，相當月息20│          │
│    │          │24日    │          │        │分          │          │
│    │          ├────┼─────┼────┼──────┤          │
│    │          │99年2月 │同上      │4萬5000 │借款時預扣利│          │
│    │          │22日    │          │元      │息9,000元， │          │
│    │          │        │          │        │每日還1500元│          │
│    │          │        │          │        │，相當月息20│          │
│    │          │        │          │        │分          │          │
│    │          ├────┼─────┼────┼──────┤          │
│    │          │99年4月6│同上      │3萬元   │借款時預扣利│          │
│    │          │日      │          │        │息6,000元， │          │
│    │          ├────┼─────┼────┤每日還1000元│          │
│    │          │99年4月 │同上      │3萬元   │，相當月息20│          │
│    │          │23日    │          │        │分          │          │
│    │          ├────┼─────┼────┤            │          │
│    │          │99年5月3│同上      │3萬元   │            │          │
│    │          │日      │          │        │            │          │
├──┼─────┼────┼─────┼────┼──────┼─────┤
│8   │簡秀真    │98年9月 │台東縣卑南│3萬元   │借款時預扣利│曾國安、王│
│    │(警卷A編號│中旬某日│鄉溫泉村龍│        │息6,000元， │順亨、洪俊│
│    │009)      │        │泉路32號  │        │每日還款1000│偉、黃家崑│
│    │          │        │          │        │元，相當月息│、蘇謙農、│
│    │          │        │          │        │20 分       │謝志鴻    │
│    │          ├────┼─────┼────┤            │          │
│    │          │98年10月│同上      │3萬元   │            │          │
│    │          │中旬某日│          │        │            │          │
│    │          ├────┼─────┼────┤            │          │
│    │          │98年12月│同上      │3萬元   │            │          │
│    │          │中旬某日│          │        │            │          │
│    │          ├────┼─────┼────┤            │          │
│    │          │99年3月 │同上      │3萬元   │            │          │
│    │          │中旬某日│          │        │            │          │
│    │          ├────┼─────┼────┤            │          │
│    │          │99年4月 │同上      │3萬元   │            │          │
│    │          │11日    │          │        │            │          │
├──┼─────┼────┼─────┼────┼──────┼─────┤
│9   │李秀春    │98年5月 │被害人經營│2萬元   │借款時預扣利│陳建霆、王│
│    │（警卷編號│間某日  │位於台東縣│        │息4,000元， │順亨、謝志│
│    │A010）    │        │之早餐店  │        │相當月息20分│鴻        │
│    │          ├────┼─────┼────┼──────┤          │
│    │          │98年10月│同上      │3萬元   │借款時預扣利│          │
│    │          │間某日  │          │        │息6,000元， │          │
│    │          │        │          │        │每日還1000元│          │
│    │          │        │          │        │，相當月息  │          │
│    │          │        │          │        │20分        │          │
│    │          ├────┼─────┼────┼──────┤          │
│    │          │98年11月│同上      │2萬元   │借款時預扣利│          │
│    │          │間某日  │          │        │息4,000元， │          │
│    │          │        │          │        │相當月息20分│          │
├──┼─────┼────┼─────┼────┼──────┼─────┤
│10  │陳貴珍    │99年4月 │台東縣台東│1萬5000 │借款時預扣利│謝志鴻    │
│    │（警卷編號│底某日  │市舊火車站│元      │息500元，每 │          │
│    │A012）    │        │          │        │日還500元， │          │
│    │          │        │          │        │，共還30日，│          │
│    │          │        │          │        │相當月息3分 │          │
│    │          │        │          │        │            │          │
│    │          │        │          │        │            │          │
├──┼─────┼────┼─────┼────┼──────┼─────┤
│11  │楊坤進    │98年12月│台東縣台東│3萬元   │借款時預扣利│王順亨、洪│
│    │（警卷編號│間某日  │市○○路4 │        │息6000元，每│俊偉、陳二│
│    │A013）    │        │段460號   │        │日還1000元，│郎、謝志鴻│
│    │          ├────┼─────┼────┤相當月息20分│、曾國安、│
│    │          │99年5月6│同上      │3萬元   │            │蘇謙農、郭│
│    │          │日      │          │        │            │嘉銘      │
├──┼─────┼────┼─────┼────┼──────┼─────┤
│12  │鄭燕萍    │98年4月 │台東縣台東│1萬5000 │借款時預扣利│王順亨、陳│
│    │（警卷編號│15日    │市○○路住│元      │息3000元，每│二郎、曾國│
│    │          │        │處前      │        │日還500元， │安、郭嘉銘│
│    │          │        │          │        │需還30日，相│、謝志鴻、│
│    │A016）    ├────┼─────┼────┤當月息20分。│蘇謙農、洪│
│    │          │98年5月2│同上      │1萬5000 │曾匯款至王順│俊偉      │
│    │          │日      │          │元      │亨郵局帳戶內│          │
│    │          ├────┼─────┼────┤            │          │
│    │          │98年5月 │同上      │1萬5000 │            │          │
│    │          │22日    │          │元      │            │          │
│    │          ├────┼─────┼────┤            │          │
│    │          │98年6月9│同上      │1萬5000 │            │          │
│    │          │日      │          │元      │            │          │
│    │          ├────┼─────┼────┤            │          │
│    │          │98年6月 │同上      │1萬5000 │            │          │
│    │          │26日    │          │元      │            │          │
│    │          ├────┼─────┼────┤            │          │
│    │          │98年7月 │同上      │1萬5000 │            │          │
│    │          │13日    │          │元      │            │          │
│    │          ├────┼─────┼────┤            │          │
│    │          │98年7月 │同上      │1萬5000 │            │          │
│    │          │30日    │          │元      │            │          │
│    │          ├────┼─────┼────┤            │          │
│    │          │98年8月 │同上      │1萬5000 │            │          │
│    │          │17日    │          │元      │            │          │
│    │          ├────┼─────┼────┤            │          │
│    │          │98年9月 │同上      │1萬5000 │            │          │
│    │          │15日    │          │元      │            │          │
│    │          ├────┼─────┼────┼──────┤          │
│    │          │98年10月│同上      │3萬元   │借款時預扣利│          │
│    │          │10日    │          │        │息6000元，每│          │
│    │          ├────┼─────┼────┤日還1000元，│          │
│    │          │98年10月│同上      │3萬元   │需還30日，相│          │
│    │          │26日    │          │        │當月息20分。│          │
│    │          ├────┼─────┼────┤曾匯款至王順│          │
│    │          │98年11月│同上      │3萬元   │亨郵局帳戶內│          │
│    │          │11日    │          │        │            │          │
│    │          ├────┼─────┼────┤            │          │
│    │          │98年11月│同上      │3萬元   │            │          │
│    │          │28日    │          │        │            │          │
│    │          ├────┼─────┼────┤            │          │
│    │          │98年12月│同上      │3萬元   │            │          │
│    │          │17日    │          │        │            │          │
│    │          ├────┼─────┼────┤            │          │
│    │          │99年1月5│同上      │3萬元   │            │          │
│    │          │日      │          │        │            │          │
│    │          ├────┼─────┼────┤            │          │
│    │          │99年1月 │同上      │3萬元   │            │          │
│    │          │23日    │          │        │            │          │
│    │          ├────┼─────┼────┤            │          │
│    │          │99年2月9│同上      │3萬元   │            │          │
│    │          │日      │          │        │            │          │
│    │          ├────┼─────┼────┤            │          │
│    │          │99年3月 │同上      │3萬元   │            │          │
│    │          │10日    │          │        │            │          │
│    │          ├────┼─────┼────┤            │          │
│    │          │99年3月 │同上      │3萬元   │            │          │
│    │          │26日    │          │        │            │          │
│    │          ├────┼─────┼────┤            │          │
│    │          │99年4月 │同上      │3萬元   │            │          │
│    │          │12日    │          │        │            │          │
├──┼─────┼────┼─────┼────┼──────┼─────┤
│13  │賴淑卿    │99年3月 │台東縣太麻│4萬5000 │借款時預扣利│王順亨    │
│    │（警卷編號│間某日  │里某處    │元      │息9000元，每│          │
│    │A017、A026├────┼─────┼────┤日還1500元，│          │
│    │）        │99年4月 │同上      │4萬5000 │需還30日，相│          │
│    │          │        │          │元      │當月息20分。│          │
│    │          │        │          │        │曾匯款至王順│          │
│    │          │        │          │        │亨帳戶內    │          │
├──┼─────┼────┼─────┼────┼──────┼─────┤
│14  │羅惠貞    │99年2月 │被害人位於│3萬元   │借款時預扣利│王順亨、洪│
│    │（警卷編號│間某日  │台東縣之工│        │息6000元，每│俊偉      │
│    │A019）    │        │作地點    │        │日還1000元，│          │
│    │          ├────┼─────┼────┤需還30日，相│          │
│    │          │99年5月4│同上      │3萬元   │當月息20分。│          │
│    │          │日      │          │        │            │          │
├──┼─────┼────┼─────┼────┼──────┼─────┤
│15  │陳美玲    │98年6月 │台東縣台東│1萬5000 │借款時預扣利│王順亨、郭│
│    │（警卷編號│11日    │市○○路9 │元      │息3000元，每│嘉銘、蘇國│
│    │A022）    │        │巷旁空地  │        │日還500元， │慶、謝志鴻│
│    │          │        │          │        │需還30日，相│、洪俊偉  │
│    │          ├────┼─────┼────┤當月息20分。│          │
│    │          │98年6月 │台東縣台東│1萬5000 │曾匯款至王順│          │
│    │          │30日    │市○○街果│元      │亨及郭嘉銘郵│          │
│    │          │        │菜市場前  │        │局帳戶內    │          │
│    │          ├────┼─────┼────┼──────┤          │
│    │          │98年7月 │同上      │3萬元   │借款時預扣利│          │
│    │          │21日    │          │        │息6000元，每│          │
│    │          ├────┼─────┼────┤日還1000元，│          │
│    │          │98年8月 │同上      │3萬元   │需還30日，相│          │
│    │          │10日    │          │        │當月息20分。│          │
│    │          ├────┼─────┼────┤曾匯款至王順│          │
│    │          │98年8月 │同上      │3萬元   │亨及郭嘉銘郵│          │
│    │          │31日    │          │        │局帳戶內    │          │
│    │          ├────┼─────┼────┤            │          │
│    │          │98年10月│同上      │3萬元   │            │          │
│    │          │28日    │          │        │            │          │
│    │          ├────┼─────┼────┤            │          │
│    │          │98年11月│同上      │3萬元   │            │          │
│    │          │7日     │          │        │            │          │
│    │          ├────┼─────┼────┼──────┤          │
│    │          │99年2月8│同上      │4萬5000 │借款時預扣利│          │
│    │          │日      │          │元      │息9000元，每│          │
│    │          ├────┼─────┼────┤日還1500元，│          │
│    │          │99年3月1│同上      │4萬5000 │需還30日，相│          │
│    │          │日      │          │元      │當月息20分。│          │
│    │          ├────┼─────┼────┤曾匯款至王順│          │
│    │          │99年3月 │同上      │4萬5000 │亨及郭嘉銘郵│          │
│    │          │23日    │          │元      │局帳戶內    │          │
│    │          ├────┼─────┼────┤            │          │
│    │          │99年4月 │同上      │4萬5000 │            │          │
│    │          │14日    │          │元      │            │          │
│    │          ├────┼─────┼────┤            │          │
│    │          │99年5月3│同上      │4萬5000 │            │          │
│    │          │日      │          │元      │            │          │
├──┼─────┼────┼─────┼────┼──────┼─────┤
│16  │羅美貞    │99年2月 │被害人位於│4萬5000 │借款時預扣利│王順亨、洪│
│    │（警卷編號│10日    │台東縣之工│元      │息9000元，每│俊偉、謝志│
│    │A023）    │        │作地點    │        │日還1500元，│鴻、曾國安│
│    │          ├────┼─────┼────┤需還30日，相│          │
│    │          │99年4月 │同上      │4萬5000 │當月息20分。│          │
│    │          │間某日  │          │元      │曾匯款至王順│          │
│    │          │        │          │        │亨郵局帳戶內│          │
├──┼─────┼────┼─────┼────┼──────┼─────┤
│17  │張秀玲    │99年4月 │被害人位於│3萬元   │借款時預扣利│洪俊偉、王│
│    │（警卷編號│20日    │台東縣之工│        │息6000元，每│順亨、謝志│
│    │A024）    │        │作地點    │        │日還1000元，│鴻        │
│    │          │        │          │        │需還30日，相│          │
│    │          │        │          │        │當月息20分。│          │
│    │          │        │          │        │曾匯款至王順│          │
│    │          │        │          │        │亨郵局帳戶內│          │
├──┼─────┼────┼─────┼────┼──────┼─────┤
│18  │周桂美    │99年2月 │被害人位於│3萬元   │借款時預扣利│洪俊偉、曾│
│    │（警卷編號│間某日  │台東縣之工│        │息6000元，每│國安、謝志│
│    │A025）    │        │作地點    │        │日還1000元，│鴻        │
│    │          ├────┼─────┼────┤需還30日，相│          │
│    │          │99年4月 │同上      │3萬元   │當月息20分。│          │
│    │          │間某日  │          │        │曾匯款至王順│          │
│    │          │        │          │        │亨郵局帳戶內│          │
└──┴─────┴────┴─────┴────┴──────┴─────┘
┌─────────────────────────────────────┐
│附表二：被告等人於花蓮涉犯重利部分                                        │
├──┬─────┬────┬─────┬────┬──────┬─────┤
│編號│被害人    │借款時間│借款地點  │借款金額│利息        │前去放款及│
│    │          │        │          │(新臺幣)│            │收取利息之│
│    │          │        │          │        │            │被告      │
├──┼─────┼────┼─────┼────┼──────┼─────┤
│1   │李志銘    │98年11月│花蓮縣吉安│2萬元   │借款時預扣每│謝志鴻、曾│
│    │(警卷編號 │底某日  │鄉南埔十二│        │週利息3000元│國安、洪俊│
│    │B001)     │        │街29號    │        │，利息7天1期│偉、蘇謙農│
│    │          │        │          │        │，每期利息  │、郭嘉銘  │
│    │          │        │          │        │3000元，相當│          │
│    │          │        │          │        │月息60分    │          │
│    │          ├────┼─────┼────┼──────┤          │
│    │          │99年4月 │同上      │1萬元   │借款時預扣每│          │
│    │          │13日    │          │        │週利息3000元│          │
│    │          │        │          │        │，利息7天1期│          │
│    │          │        │          │        │，每期利息  │          │
│    │          │        │          │        │3000元，相當│          │
│    │          │        │          │        │月息120分   │          │
└──┴─────┴────┴─────┴────┴──────┴─────┘
┌─────────────────────────────────────┐
│附表三：被告等人於高雄涉犯重利部份                                        │
├──┬─────┬────┬─────┬────┬──────┬─────┤
│編號│被害人    │借款時間│借款地點  │借款金額│利息        │前去放款及│
│    │          │        │          │(新臺幣)│            │收取利息之│
│    │          │        │          │        │            │被告      │
├──┼─────┼────┼─────┼────┼──────┼─────┤
│1   │簡志珈    │99年4月 │高雄縣鳳山│1萬元   │10天1期，每 │曾國安、陳│
│    │(警卷C編號│初某日  │市○○路51│        │期利息2000元│一清、郭嘉│
│    │10)       │        │巷13號    │        │，相當月息60│銘        │
│    │          │        │          │        │分          │          │
├──┼─────┼────┼─────┼────┼──────┼─────┤
│2   │邱南魁    │98年5月 │高雄市民族│5萬元   │10天1期，每 │郭嘉銘、曾│
│    │(警卷編號 │間某日  │路與十全路│        │期利息7500元│國安      │
│    │C011)     │        │口果菜市場│        │，相當於月息│          │
│    │          │        │內        │        │45分        │          │
│    │          ├────┼─────┼────┼──────┤          │
│    │          │98年8月 │同上      │3萬元   │10天1期，每 │          │
│    │          │間某日  │          │        │期利息6000元│          │
│    │          │        │          │        │，相當於月息│          │
│    │          │        │          │        │60分        │          │
│    │          ├────┼─────┼────┼──────┤          │
│    │          │98年12月│同上      │3萬元   │10天1期，每 │          │
│    │          │至99年2 │          │        │期利息4000元│          │
│    │          │月初間某│          │        │，相當於月息│          │
│    │          │日      │          │        │40分        │          │
├──┼─────┼────┼─────┼────┼──────┼─────┤
│3   │陳思夆    │97年12月│高雄市小港│3萬元   │借款時預扣利│謝志鴻、蘇│
│    │（警卷編號│2日     │區○○街66│        │息6000元，相│國慶、王順│
│    │C027）    │        │號        │        │當利息20分  │亨        │
│    │          ├────┼─────┼────┤            │          │
│    │          │98年2月9│同上      │3萬元   │            │          │
│    │          │日      │          │        │            │          │
│    │          ├────┼─────┼────┤            │          │
│    │          │98年2月 │同上      │3萬元   │            │          │
│    │          │12日    │          │        │            │          │
│    │          ├────┼─────┼────┤            │          │
│    │          │98年4月2│同上      │3萬元   │            │          │
│    │          │日      │          │        │            │          │
│    │          ├────┼─────┼────┤            │          │
│    │          │98年5月2│同上      │3萬元   │            │          │
│    │          │日      │          │        │            │          │
├──┼─────┼────┼─────┼────┼──────┼─────┤
│4   │曾寶興    │98年3月 │高雄縣林園│1萬元   │每日利息300 │蘇國慶、陳│
│    │（警卷編號│15日    │鄉○○路82│        │元，相當於月│建霆、林國│
│    │C029）    │        │號歡喜小吃│        │息30分      │賀        │
│    │          │        │部        │        │            │          │
│    │          ├────┼─────┼────┼──────┤          │
│    │          │98年4月 │同上      │1萬5000 │借款時預扣利│          │
│    │          │16日    │          │元      │息3000元，每│          │
│    │          │        │          │        │日還500元本 │          │
│    │          │        │          │        │息，相當利息│          │
│    │          │        │          │        │20分        │          │
│    │          ├────┼─────┼────┼──────┤          │
│    │          │98年5月3│同上      │1萬5000 │借款時預扣利│          │
│    │          │日      │          │元      │息3000元，每│          │
│    │          │        │          │        │日還500元本 │          │
│    │          │        │          │        │息，相當利息│          │
│    │          │        │          │        │20分        │          │
├──┼─────┼────┼─────┼────┼──────┼─────┤
│5   │陳敏誠    │99年4月 │屏東市民生│1萬5000 │借款時預扣利│陳建霆、林│
│    │（警卷編號│30日    │路安心四橫│元      │息2800元，利│國賀      │
│    │C043）    │        │巷        │        │息10天1期， │          │
│    │          │        │          │        │每期利息2300│          │
│    │          │        │          │        │元，相當月息│          │
│    │          │        │          │        │46分        │          │
└──┴─────┴────┴─────┴────┴──────┴─────┘
┌─────────────────────────────────────┐
│附表四：被告等人於屏東涉犯重利部分                                        │
├──┬─────┬────┬─────┬────┬──────┬─────┤
│編號│被害人    │借款時間│借款地點  │借款金額│利息        │前去放款及│
│    │          │        │          │(新臺幣)│            │收取利息之│
│    │          │        │          │        │            │被告      │
├──┼─────┼────┼─────┼────┼──────┼─────┤
│1   │卜永興(警 │99年1月8│屏東縣屏東│1萬5000 │借款時預扣利│陳建霆、林│
│    │卷編號    │日      │市○○路  │元      │息2000元，每│國賀      │
│    │D001)     │        │          │        │日還500元， │          │
│    │          ├────┼─────┼────┤相當於月息13│          │
│    │          │99年3月 │屏東縣屏東│1萬5000 │分          │          │
│    │          │29日    │市○○○路│元      │            │          │
├──┼─────┼────┼─────┼────┼──────┼─────┤
│2   │林幸美    │99年4月 │屏東縣東港│3萬元   │借款時預扣利│蘇國慶、陳│
│    │（警卷編號│25日    │鎮鎮○路  │        │息6000元，相│建霆、林國│
│    │D006）    │        │117巷13號 │        │當於月息20分│賀        │
│    │          │        │          │        │。曾匯款至蘇│          │
│    │          │        │          │        │國慶郵局帳戶│          │
│    │          │        │          │        │內          │          │
│    │          ├────┼─────┼────┼──────┤          │
│    │          │99年4月 │同上      │1萬5000 │每日利息300 │          │
│    │          │25日    │          │元      │元，相當月息│          │
│    │          │        │          │        │60分。曾匯款│          │
│    │          │        │          │        │至蘇國慶郵局│          │
│    │          │        │          │        │帳戶內      │          │
├──┼─────┼────┼─────┼────┼──────┼─────┤
│3   │柳信男    │98年12月│屏東縣屏東│1萬5000 │7天1期，每期│陳建霆、林│
│    │（警卷編號│中某日  │市○○路37│元      │利息1500元，│國賀、蘇國│
│    │D007）    │        │號地下室  │        │相當月息40分│慶、陳二郎│
│    │          ├────┼─────┼────┼──────┤、謝志鴻、│
│    │          │99年1月 │同上      │2萬元   │7天1期，每期│陳一清    │
│    │          │中某日  │          │        │利息2000元，│          │
│    │          │        │          │        │相當月息40分│          │
│    │          ├────┼─────┼────┼──────┤          │
│    │          │99年4月 │同上      │2萬元   │7天1期，每期│          │
│    │          │21日間某│          │        │利息2000元，│          │
│    │          │日      │          │        │相當月息40分│          │
├──┼─────┼────┼─────┼────┼──────┼─────┤
│4   │倪雪珍    │96年間某│屏東縣潮州│1萬5000 │每日利息為  │陳建霆、蘇│
│    │（警卷    │日      │鎮中華電信│元      │500元，相當 │國慶、林國│
│    │編號D011）│        │公司前    │        │於月息100分 │賀、謝志鴻│
│    │          │        │          │        │            │、曾國安、│
│    │          │        │          │        │            │王順亨、洪│
│    │          │        │          │        │            │俊偉、陳一│
│    │          │        │          │        │            │清        │
├──┼─────┼────┼─────┼────┼──────┼─────┤
│5   │袁寶麟    │96年8月 │屏東省立醫│2萬元   │10天1期，每 │陳建霆、謝│
│    │（警卷編號│間某日  │院        │        │期利息4000元│志鴻、蘇謙│
│    │D011）    │        │          │        │，相當於月息│農、黃家崑│
│    │          │        │          │        │60分        │          │
├──┼─────┼────┼─────┼────┼──────┼─────┤
│6   │陳坤福    │97年間某│屏東縣東港│3萬元   │借款時預扣利│蘇國慶、陳│
│    │（警卷編號│日      │鎮某處    │        │息7000元，相│建霆、林國│
│    │D013）    ├────┼─────┼────┤當於月息23分│賀、葉淑玉│
│    │          │98年6月1│同上      │3萬元   │。曾匯款至葉│          │
│    │          │日      │          │        │淑玉及蘇國慶│          │
│    │          ├────┼─────┼────┤郵局帳戶內  │          │
│    │          │98年6月 │同上      │3萬元   │            │          │
│    │          │20日    │          │        │            │          │
│    │          ├────┼─────┼────┤            │          │
│    │          │98年7月 │同上      │3萬元   │            │          │
│    │          │14日    │          │        │            │          │
│    │          ├────┼─────┼────┤            │          │
│    │          │98年8月 │同上      │3萬元   │            │          │
│    │          │17日    │          │        │            │          │
│    │          ├────┼─────┼────┤            │          │
│    │          │98年10月│同上      │3萬元   │            │          │
│    │          │6日     │          │        │            │          │
│    │          ├────┼─────┼────┤            │          │
│    │          │98年10月│同上      │3萬元   │            │          │
│    │          │23日    │          │        │            │          │
│    │          ├────┼─────┼────┤            │          │
│    │          │98年11月│同上      │3萬元   │            │          │
│    │          │16日    │          │        │            │          │
│    │          ├────┼─────┼────┤            │          │
│    │          │98年12月│同上      │3萬元   │            │          │
│    │          │11日    │          │        │            │          │
│    │          ├────┼─────┼────┤            │          │
│    │          │99年1月 │同上      │3萬元   │            │          │
│    │          │4日     │          │        │            │          │
│    │          ├────┼─────┼────┤            │          │
│    │          │99年1月 │同上      │3萬元   │            │          │
│    │          │20日    │          │        │            │          │
│    │          ├────┼─────┼────┤            │          │
│    │          │99年2月 │同上      │3萬元   │            │          │
│    │          │11日    │          │        │            │          │
│    │          ├────┼─────┼────┤            │          │
│    │          │99年2月 │同上      │3萬元   │            │          │
│    │          │27日    │          │        │            │          │
│    │          ├────┼─────┼────┤            │          │
│    │          │99年5月 │同上      │3萬元   │            │          │
│    │          │14日    │          │        │            │          │
│    │          │        │          │        │60分        │          │
├──┼─────┼────┼─────┼────┼──────┼─────┤
│7   │黃利麗    │99年4月 │屏東縣屏東│1萬5000 │借款時預扣利│蘇國慶、陳│
│    │（警卷編號│19日    │市潮州鎮南│元      │息3000元，相│建霆、林國│
│    │D018）    │        │京路      │        │當於月息15分│賀        │
├──┼─────┼────┼─────┼────┼──────┼─────┤
│8   │楊秀婷、張│98年1月 │屏東縣屏東│5萬元   │10天1期，每 │陳二郎、謝│
│    │國龍（警卷│間某日  │市○○路  │        │期利息5000元│志鴻、陳一│
│    │編號D020）│        │839之1號  │        │，相當於月息│清        │
│    │          │        │          │        │30分        │          │
├──┼─────┼────┼─────┼────┼──────┼─────┤
│9   │簡春美    │99年3月 │被害人經營│1萬5000 │借款時預扣利│陳建霆、蘇│
│    │（警卷編號│初某日  │之美髮店  │元      │息3000元，相│國慶、林國│
│    │D024）    │        │          │        │當於月息20分│賀        │
│    │          ├────┼─────┼────┤            │          │
│    │          │99年4月 │同上      │1萬5000 │            │          │
│    │          │初某日  │          │元      │            │          │
│    │          ├────┼─────┼────┤            │          │
│    │          │99年5月3│同上      │1萬5000 │            │          │
│    │          │日      │          │元      │            │          │
├──┼─────┼────┼─────┼────┼──────┼─────┤
│10  │蘇月鳳    │98年1月 │屏東縣華洲│3萬元   │借款時預扣利│陳建霆、蘇│
│    │          │中旬某日│工商前    │        │息6000元，相│國慶、林國│
│    │（警卷編號├────┼─────┼────┤當於月息20分│賀、王順亨│
│    │D027）    │99年3月 │屏東縣屏東│3萬元   │            │          │
│    │          │18日    │市台糖量販│        │            │          │
│    │          │        │店        │        │            │          │
├──┼─────┼────┼─────┼────┼──────┼─────┤
│11  │李東遠    │96年12月│屏東縣屏東│3萬元   │7天1期，每期│陳一清、林│
│    │（警卷編號│6日     │市大同國中│        │利息3000元，│國賀、謝志│
│    │D047）    │        │          │        │相當月息40分│鴻        │
├──┼─────┼────┼─────┼────┼──────┼─────┤
│12  │徐國禎    │99年4月 │屏東縣屏東│1萬元   │7天1期，每期│陳建霆、蘇│
│    │（警卷編號│10日    │市○○街14│        │利息1500元，│國慶、林國│
│    │D064）    │        │巷34號6樓 │        │相當於月息60│賀        │
│    │          │        │之2       │        │分          │          │
├──┼─────┼────┼─────┼────┼──────┼─────┤
│13  │張業泰    │96年間某│屏東縣屏東│2萬元   │7天1期，每期│林國賀、陳│
│    │（警卷編號│日      │市○○路  │        │利息4000元，│二郎、謝志│
│    │D070）    │        │          │        │相當月息80分│鴻        │
├──┼─────┼────┼─────┼────┼──────┼─────┤
│14  │黃永銘    │99年4月 │屏東縣屏東│1萬元   │14天1期，每 │陳建霆、林│
│    │（警卷編號│初某日  │市○○路  │        │期利息1500元│國賀      │
│    │D084）    │        │          │        │，相當於月息│          │
│    │          │        │          │        │30分        │          │
├──┼─────┼────┼─────┼────┼──────┼─────┤
│15  │黃建南    │96年初某│屏東縣屏東│4萬元   │10天1期，每 │林國賀、王│
│    │（警卷編號│日      │市○○路郵│        │期利息4000元│順亨、陳一│
│    │D086）    │        │局旁      │        │，相當於月息│清        │
│    │          │        │          │        │30分        │          │
├──┼─────┼────┼─────┼────┼──────┼─────┤
│16  │黃湘桂    │98年9月 │屏東市林森│6萬元   │借款時預扣利│陳建霆、蘇│
│    │（警卷編號│19日    │路東段89號│        │息15000元， │國慶、王順│
│    │D089）    │        │          │        │相當於月息25│亨、曾國安│
│    │          │        │          │        │分          │、李志明、│
│    │          │        │          │        │            │黃家崑、蘇│
│    │          │        │          │        │            │謙農、陳一│
│    │          │        │          │        │            │清        │
├──┼─────┼────┼─────┼────┼──────┼─────┤
│17  │劉紀凱    │98年12月│屏東縣長治│1萬元   │7天1期，每期│陳建霆、蘇│
│    │（警卷編號│初某日  │鄉繁華釣蝦│        │利息1800元，│國慶、謝志│
│    │D096）    │        │場        │        │相當於月息72│鴻        │
│    │          │        │          │        │分          │          │
│    │          ├────┼─────┼────┤            │          │
│    │          │99年4月 │同上      │1萬元   │            │          │
│    │          │22日    │          │        │            │          │
├──┼─────┼────┼─────┼────┼──────┼─────┤
│18  │劉敏娟    │99年3月 │屏東縣東港│1萬元   │7天1期，每期│陳建霆、蘇│
│    │（警卷編號│23 日   │鎮○○路9 │        │利息500元， │國慶、林國│
│    │D098）    │        │號        │        │相當於月息20│賀、黃家崑│
│    │          │        │          │        │分          │          │
├──┼─────┼────┼─────┼────┼──────┼─────┤
│19  │潘美玉    │95年間  │屏東縣東港│1萬元   │7天1期，每期│王順亨、蘇│
│    │（警卷編號│        │鎮○○路  │        │利息2000元，│謙農      │
│    │D101）    │        │331巷17弄4│        │相當於月息80│          │
│    │          │        │號2樓     │        │分          │          │
├──┼─────┼────┼─────┼────┼──────┼─────┤
│20  │鄭志峰    │98年12月│屏東縣鹽埔│10萬元  │15天1期，每 │陳一清、葉│
│    │（警卷編號│初某日  │鄉○○路  │        │期利息10000 │淑美、林國│
│    │D103）    ├────┼─────┼────┤元，相當於月│賀        │
│    │          │99年1月 │同上      │10萬元  │息20分      │          │
│    │          │中旬某日│          │        │            │          │
│    │          ├────┼─────┼────┤            │          │
│    │          │99年3月 │同上      │10萬元  │            │          │
│    │          │初某日  │          │        │            │          │
│    │          ├────┼─────┼────┼──────┤          │
│    │          │99年4月 │同上      │20萬元  │15天1期，每 │          │
│    │          │初某日  │          │        │期利息20000 │          │
│    │          │        │          │        │元，相當於月│          │
│    │          │        │          │        │息20分      │          │
├──┼─────┼────┼─────┼────┼──────┼─────┤
│21  │盧素秋    │99年4月 │高雄市小港│3萬元   │借款時預扣利│陳建霆、蘇│
│    │（警卷編號│5日     │區○○路  │        │息6000元，相│國慶、林國│
│    │D109）    │        │285號     │        │當於月息20分│賀、謝志鴻│
│    │          ├────┼─────┼────┤。曾匯款至葉│、陳二郎、│
│    │          │99年4月 │同上      │3萬元   │淑玉及蘇國慶│陳一清    │
│    │          │16日    │          │        │郵局帳戶    │          │
│    │          ├────┼─────┼────┤            │          │
│    │          │98年2月 │同上      │3萬元   │            │          │
│    │          │間某日  │          │        │            │          │
│    │          ├────┼─────┼────┤            │          │
│    │          │98年4月 │同上      │3萬元   │            │          │
│    │          │間某日  │          │        │            │          │
│    │          ├────┼─────┼────┤            │          │
│    │          │98年7月 │同上      │3萬元   │            │          │
│    │          │間某日  │          │        │            │          │
└──┴─────┴────┴─────┴────┴──────┴─────┘
┌──────────────────────────────────┐
│附表五:搜索葉淑美扣押物品                                           │
├──┬──────────────┬──────┬─────────┤
│編號│      物  品  名  稱        │  數   量   │     出   處      │
│    │                            │            │                  │
├──┼──────────────┼──────┼─────────┤
│ 1  │NOKIA手機                   │1支         │內政部警政署刑事警│
│    │序號（000000000000000）     │            │察局第0000000000號│
│    │                            │            │卷第339頁         │
├──┼──────────────┼──────┼─────────┤
│ 2  │NOKIA手機                   │1支         │內政部警政署刑事警│
│    │序號（00000000000000）      │            │察局第0000000000號│
│    │號碼：0000000000            │            │卷第339頁         │
├──┼──────────────┼──────┼─────────┤
│ 3  │現金保管條                  │1疊         │內政部警政署刑事警│
│    │                            │            │察局第0000000000號│
│    │                            │            │卷第339頁         │
├──┼──────────────┼──────┼─────────┤
│ 4  │借貸宣傳卡片                │1疊         │內政部警政署刑事警│
│    │                            │            │察局第0000000000號│
│    │                            │            │卷第339頁         │
├──┼──────────────┼──────┼─────────┤
│ 5  │支票                        │3張         │內政部警政署刑事警│
│    │（Ｘ0000000）               │            │察局第0000000000號│
│    │（Ｘ0000000）               │            │卷第339頁         │
│    │（Ｘ0000000）               │            │                  │
├──┼──────────────┼──────┼─────────┤
│ 6  │葉淑美高樹郵局存摺          │1本         │內政部警政署刑事警│
│    │帳號：0000000-0000000       │            │察局第0000000000號│
│    │                            │            │卷第339頁         │
├──┼──────────────┼──────┼─────────┤
│ 7  │陳一清鹽埔郵局存簿          │1本         │內政部警政署刑事警│
│    │帳號：0000000-0000000       │            │察局第0000000000號│
│    │                            │            │卷第339頁         │
├──┼──────────────┼──────┼─────────┤
│ 8  │陳一清臺灣銀行存摺          │1本         │內政部警政署刑事警│
│    │帳號：000000-000000         │            │察局第0000000000號│
│    │                            │            │卷第339頁         │
├──┼──────────────┼──────┼─────────┤
│ 9  │陳一清臺灣企銀存摺          │1本         │內政部警政署刑事警│
│    │帳號：00000000000           │            │察局第0000000000號│
│    │                            │            │卷第339頁         │
├──┼──────────────┼──────┼─────────┤
│ 10 │陳一清土地銀行存摺          │1本         │內政部警政署刑事警│
│    │帳號：000000000000          │            │察局第0000000000號│
│    │                            │            │卷第339頁         │
├──┼──────────────┼──────┼─────────┤
│ 11 │臺灣企銀金融卡              │1張         │內政部警政署刑事警│
│    │（000-00-00000-0）          │            │察局第0000000000號│
│    │                            │            │卷第340頁         │
├──┼──────────────┼──────┼─────────┤
│ 12 │臺灣銀行金融卡              │1張         │內政部警政署刑事警│
│    │（000-000-000000）          │            │察局第0000000000號│
│    │                            │            │卷第340頁         │
├──┼──────────────┼──────┼─────────┤
│ 13 │筆記本                      │1本         │內政部警政署刑事警│
│    │                            │            │察局第0000000000號│
│    │                            │            │卷第340頁         │
├──┼──────────────┼──────┼─────────┤
│ 14 │洪俊偉木質印章              │1個         │內政部警政署刑事警│
│    │                            │            │察局第0000000000號│
│    │                            │            │卷第340頁         │
├──┼──────────────┼──────┼─────────┤
│ 15 │鄭志峰讓渡證書              │1張         │內政部警政署刑事警│
│    │                            │            │察局第0000000000號│
│    │                            │            │卷第340頁         │
├──┼──────────────┼──────┼─────────┤
│ 16 │新臺幣仟元鈔                │120張       │內政部警政署刑事警│
│    │                            │            │察局第0000000000號│
│    │                            │            │卷第340頁         │
└──┴──────────────┴──────┴─────────┘
┌──────────────────────────────────┐
│附表六:搜索郭嘉銘扣押物品                                           │
├──┬──────────────┬──────┬─────────┤
│編號│      物  品  名  稱        │  數   量   │     出   處      │
│    │                            │            │                  │
├──┼──────────────┼──────┼─────────┤
│ 1  │現金（新臺幣）              │49100元     │內政部警政署刑事警│
│    │                            │            │察局第0000000000號│
│    │                            │            │卷第95頁          │
│    │                            │            │（在身上查扣）    │
├──┼──────────────┼──────┼─────────┤
│ 2  │陳麗如國民身分證            │1張         │內政部警政署刑事警│
│    │（正本、Ｚ000000000）        │            │察局第0000000000號│
│    │                            │            │卷第95頁          │
├──┼──────────────┼──────┼─────────┤
│ 3  │中華郵政提款卡              │1張         │內政部警政署刑事警│
│    │（00000000000000）          │            │察局第0000000000號│
│    │                            │            │卷第95頁          │
├──┼──────────────┼──────┼─────────┤
│ 4  │木棒                        │1支         │內政部警政署刑事警│
│    │                            │            │察局第0000000000號│
│    │                            │            │卷第95頁          │
│    │                            │            │（3905-ZC 自小客車│
│    │                            │            │查扣）            │
├──┼──────────────┼──────┼─────────┤
│ 5  │棒球棒                      │1支         │內政部警政署刑事警│
│    │                            │            │察局第0000000000號│
│    │                            │            │卷第95頁          │
│    │                            │            │（3905-ZC 自小客車│
│    │                            │            │查扣）            │
├──┼──────────────┼──────┼─────────┤
│ 6  │空白支票簿                  │2本         │內政部警政署刑事警│
│    │                            │            │察局第0000000000號│
│    │                            │            │卷第95頁          │
│    │                            │            │（3905-ZC 自小客車│
│    │                            │            │查扣）            │
├──┼──────────────┼──────┼─────────┤
│ 7  │日期卡片                    │1盒         │內政部警政署刑事警│
│    │                            │            │察局第0000000000號│
│    │                            │            │卷第95頁          │
│    │                            │            │（3905-ZC 自小客車│
│    │                            │            │查扣）            │
├──┼──────────────┼──────┼─────────┤
│ 8  │NOKIA行動電話（含SIM卡）    │1支         │內政部警政署刑事警│
│    │號碼：0000000000（紅黑色）  │            │察局第0000000000號│
│    │                            │            │卷第95頁          │
├──┼──────────────┼──────┼─────────┤
│ 9  │署名「合法經營非錢莊」之廣告│1箱         │內政部警政署刑事警│
│    │卡片                        │            │察局第0000000000號│
│    │                            │            │卷第96頁          │
│    │                            │            │（住居所房間查扣）│
├──┼──────────────┼──────┼─────────┤
│ 10 │帳冊總表                    │1張         │內政部警政署刑事警│
│    │                            │            │察局第0000000000號│
│    │                            │            │卷第96頁          │
├──┼──────────────┼──────┼─────────┤
│ 11 │收帳、借款金額日報表        │13張        │內政部警政署刑事警│
│    │                            │            │察局第0000000000號│
│    │                            │            │卷第96頁          │
├──┼──────────────┼──────┼─────────┤
│ 12 │客戶繳款對帳日報表          │2張         │內政部警政署刑事警│
│    │（5月3日）                  │            │察局第0000000000號│
│    │（5月4日）                  │            │卷第96頁          │
├──┼──────────────┼──────┼─────────┤
│ 13 │信封袋                      │1個         │內政部警政署刑事警│
│    │                            │            │察局第0000000000號│
│    │                            │            │卷第96頁          │
├──┼──────────────┼──────┼─────────┤
│ 14 │空白本票簿                  │7本         │內政部警政署刑事警│
│    │                            │            │察局第0000000000號│
│    │                            │            │卷第96頁          │
├──┼──────────────┼──────┼─────────┤
│ 15 │楊政勳國民身份證正本        │1張         │內政部警政署刑事警│
│    │（Ｚ000000000）              │            │察局第0000000000號│
│    │                            │            │卷第96頁          │
├──┼──────────────┼──────┼─────────┤
│ 16 │楊政勳簽立新臺幣3萬元之本票 │1張         │內政部警政署刑事警│
│    │（NO567、397）              │            │察局第0000000000號│
│    │                            │            │卷第96頁          │
├──┼──────────────┼──────┼─────────┤
│ 17 │郭嘉銘中華郵政儲金簿        │1本         │內政部警政署刑事警│
│    │（00000000000000）          │            │察局第0000000000號│
│    │                            │            │卷第96頁          │
├──┼──────────────┼──────┼─────────┤
│ 18 │郭嘉銘私章                  │2顆         │內政部警政署刑事警│
│    │                            │            │察局第0000000000號│
│    │                            │            │卷第96頁          │
├──┼──────────────┼──────┼─────────┤
│ 19 │曾國安私章                  │1顆         │內政部警政署刑事警│
│    │                            │            │察局第0000000000號│
│    │                            │            │卷第97頁          │
├──┼──────────────┼──────┼─────────┤
│ 20 │行動電話SIM卡               │1張         │內政部警政署刑事警│
│    │號碼：0000000000            │            │察局第0000000000號│
│    │                            │            │卷第97頁          │
└──┴──────────────┴──────┴─────────┘
┌──────────────────────────────────┐
│附表七:搜索謝志鴻扣押物品                                           │
├──┬──────────────┬──────┬─────────┤
│編號│      物  品  名  稱        │  數   量   │     出   處      │
│    │                            │            │                  │
├──┼──────────────┼──────┼─────────┤
│ 1  │傳真機                      │1臺         │屏東地檢警詢卷宗一│
│    │                            │            │第44頁            │
├──┼──────────────┼──────┼─────────┤
│ 2  │棒球棒                      │1支         │屏東地檢警詢卷宗一│
│    │                            │            │第44頁            │
├──┼──────────────┼──────┼─────────┤
│ 3  │斧頭柄                      │1支         │屏東地檢警詢卷宗一│
│    │                            │            │第44頁            │
├──┼──────────────┼──────┼─────────┤
│ 4  │鐵管                        │1支         │屏東地檢警詢卷宗一│
│    │                            │            │第44頁            │
├──┼──────────────┼──────┼─────────┤
│ 5  │洪俊偉                      │1本         │屏東地檢警詢卷宗一│
│    │郵局儲金簿                  │            │第44頁            │
├──┼──────────────┼──────┼─────────┤
│ 6  │名片                        │13盒        │屏東地檢警詢卷宗一│
│    │                            │            │第44頁            │
├──┼──────────────┼──────┼─────────┤
│ 7  │新臺幣                      │仟元鈔55張  │屏東地檢警詢卷宗一│
│    │（共74200元）               │伍佰元鈔21張│第44頁            │
│    │                            │壹佰元鈔87張│                  │
├──┼──────────────┼──────┼─────────┤
│ 8  │帳冊                        │6本         │屏東地檢警詢卷宗一│
│    │                            │            │第44頁            │
├──┼──────────────┼──────┼─────────┤
│ 9  │空白商業本票                │1本         │屏東地檢警詢卷宗一│
│    │（編號495315至495325）      │            │第44頁            │
├──┼──────────────┼──────┼─────────┤
│ 10 │謝孟真本票（三萬元）        │1張         │屏東地檢警詢卷宗一│
│    │（編號748484）              │            │第44頁            │
├──┼──────────────┼──────┼─────────┤
│ 11 │何正龍本票                  │1張         │屏東地檢警詢卷宗一│
│    │（三萬元）                  │            │第45頁            │
├──┼──────────────┼──────┼─────────┤
│ 12 │陳美玲本票（九萬元）        │1張         │屏東地檢警詢卷宗一│
│    │（編號756869）              │            │第45頁            │
├──┼──────────────┼──────┼─────────┤
│ 13 │陳耀聰本票（六萬元）        │1張         │屏東地檢警詢卷宗一│
│    │（編號751920）              │            │第45頁            │
├──┼──────────────┼──────┼─────────┤
│ 14 │林煜欽本票（二萬元）        │1張         │屏東地檢警詢卷宗一│
│    │（編號569784）              │            │第45頁            │
├──┼──────────────┼──────┼─────────┤
│ 15 │黃振輝本票（三萬元）        │1張         │屏東地檢警詢卷宗一│
│    │（編號795989）              │            │第45頁            │
├──┼──────────────┼──────┼─────────┤
│ 16 │汽車買賣合約書              │1本         │屏東地檢警詢卷宗一│
│    │（空白）                    │            │第45頁            │
├──┼──────────────┼──────┼─────────┤
│ 17 │房屋租賃契約                │2本         │屏東地檢警詢卷宗一│
│    │                            │            │第45頁            │
├──┼──────────────┼──────┼─────────┤
│ 18 │匯款單（陳建宗）            │1張         │屏東地檢警詢卷宗一│
│    │（金額一萬九千一百元）      │            │第45頁            │
├──┼──────────────┼──────┼─────────┤
│ 19 │報紙廣告收據                │4張         │屏東地檢警詢卷宗一│
│    │                            │            │第45頁            │
├──┼──────────────┼──────┼─────────┤
│ 20 │鍾百松汽車買賣合約書讓渡書  │2張         │屏東地檢警詢卷宗一│
│    │                            │            │第45頁            │
├──┼──────────────┼──────┼─────────┤
│ 21 │日仔會帳單                  │14張        │屏東地檢警詢卷宗一│
│    │                            │            │第46頁            │
├──┼──────────────┼──────┼─────────┤
│ 22 │空白日仔會帳單              │10張        │屏東地檢警詢卷宗一│
│    │                            │            │第46頁            │
├──┼──────────────┼──────┼─────────┤
│ 23 │日仔會成員地圖              │1張         │屏東地檢警詢卷宗一│
│    │                            │            │第46頁            │
├──┼──────────────┼──────┼─────────┤
│ 24 │日仔會收帳明細              │145張       │屏東地檢警詢卷宗一│
│    │                            │            │第46頁            │
├──┼──────────────┼──────┼─────────┤
│ 25 │空白日仔會收帳明細表        │20張        │屏東地檢警詢卷宗一│
│    │                            │            │第46頁            │
├──┼──────────────┼──────┼─────────┤
│ 26 │被害人逼債信封              │11張        │屏東地檢警詢卷宗一│
│    │                            │            │第46頁            │
├──┼──────────────┼──────┼─────────┤
│ 27 │收帳明細總冊                │14張        │屏東地檢警詢卷宗一│
│    │                            │            │第46頁            │
├──┼──────────────┼──────┼─────────┤
│ 28 │空白收帳明細總冊            │10張        │屏東地檢警詢卷宗一│
│    │                            │            │第46頁            │
├──┼──────────────┼──────┼─────────┤
│ 29 │林煜欽身份證正本            │1張         │屏東地檢警詢卷宗一│
│    │                            │            │第46頁            │
├──┼──────────────┼──────┼─────────┤
│ 30 │劉耀聰身份證正本            │1張         │屏東地檢警詢卷宗一│
│    │                            │            │第46頁            │
├──┼──────────────┼──────┼─────────┤
│ 31 │林國勝、王福氣、李秀春、羅惠│4張         │屏東地檢警詢卷宗一│
│    │貞身份證影本各1張           │            │第47頁            │
├──┼──────────────┼──────┼─────────┤
│ 32 │陳貴珍、李宏志行車執照影本各│2張         │屏東地檢警詢卷宗一│
│    │1張                         │            │第47頁            │
├──┼──────────────┼──────┼─────────┤
│ 33 │電子計算機                  │4台         │屏東地檢警詢卷宗一│
│    │                            │            │第47頁            │
├──┼──────────────┼──────┼─────────┤
│ 34 │NOKIA手機（含SIM卡）        │1支         │屏東地檢警詢卷宗一│
│    │序號（000000000000000）     │            │第47頁            │
├──┼──────────────┼──────┼─────────┤
│ 35 │SAMSUNG手機（含SIM卡）      │1支         │屏東地檢警詢卷宗一│
│    │序號（000000000000000）     │            │第47頁            │
├──┼──────────────┼──────┼─────────┤
│ 36 │NOKIA手機（含SIM卡）        │1支         │屏東地檢警詢卷宗一│
│    │序號（000000000000000）     │            │第47頁            │
├──┼──────────────┼──────┼─────────┤
│ 37 │NOKIA手機（含SIM卡）        │1支         │屏東地檢警詢卷宗一│
│    │序號（000000000000000）     │            │第47頁            │
├──┼──────────────┼──────┼─────────┤
│ 38 │NOKIA手機（無SIM卡）        │1支         │屏東地檢警詢卷宗一│
│    │序號（000000000000000）     │            │第47頁            │
├──┼──────────────┼──────┼─────────┤
│ 39 │PIEVE CARDIN手機（無SIM卡） │1支         │屏東地檢警詢卷宗一│
│    │序號（000000000000000）     │            │第47頁            │
├──┼──────────────┼──────┼─────────┤
│ 40 │NOKIA手機（無SIM卡）        │1支         │屏東地檢警詢卷宗一│
│    │序號（000000000000000）     │            │第47頁            │
├──┼──────────────┼──────┼─────────┤
│ 41 │KCM手機（無SIM卡）          │1支         │屏東地檢警詢卷宗一│
│    │序號（0000000000000）       │            │第48頁            │
├──┼──────────────┼──────┼─────────┤
│ 42 │MOTORLA手機（無SIM卡）      │1支         │屏東地檢警詢卷宗一│
│    │序號（0000000000000000）    │            │第48頁            │
├──┼──────────────┼──────┼─────────┤
│ 43 │ANYCALL手機（無SIM卡）      │1支         │屏東地檢警詢卷宗一│
│    │序號（000000000000000）     │            │第48頁            │
├──┼──────────────┼──────┼─────────┤
│ 44 │NOKIA手機（無SIM卡）        │1支         │屏東地檢警詢卷宗一│
│    │序號（000000000000000）     │            │第48頁            │
└──┴──────────────┴──────┴─────────┘